臺灣高等法院臺中分院刑事判決　　　　　　　　　　九十年度上訴字第二二六號
　　上　訴　人
　　即　被　告　乙○○
右上訴人因搶奪案件，不服臺灣台中地方法院九十年度訴字第二○四四號中華民國九
十年十月十六日第一審判決（起訴案號：臺灣台中地方法院檢察署九十年度偵字第一
二七四二號），提起上訴，本院判決如左：
      主  文
上訴駁回。
      事  實
一、乙○○於民國 (下同 )九十年七月十一日下午三時許，與友人劉明章 (已判決確
    定 )相約在東勢火車站見面，因乙○○表示其汽車沒油，劉明章乃告知其曾搶奪
    路人皮包，二人乃共同基於意圖為自己不法所有之犯意聯絡，由乙○○騎乘劉明
    章向不知情之友人張文秀所借之ＫＢＦ─五一一號機車，劉明章坐在後座，在臺
    中縣東勢鎮○街道上閒逛，尋找作案目標，於同日下午四時二十分許，在臺中縣
    東勢鎮○○街與中和巷口時，見丙○○騎乘機車行經該處速度緩慢，且機車前置
    物籃內有放一只黑色皮包，即由乙○○騎機車靠近丙○○之機車旁，趁丙○○疏
    於防備之際，由劉明章動手搶奪取走丙○○機車置物籃內之皮包（內有現金一千
    餘元及行動電話一支），得手後加速逃離現場，至大甲溪邊將現金、行動電話取
    出，皮包則丟棄在大甲溪中，再以所搶之現金一千元供乙○○之汽車加油，餘款
    朋分花用，行動電話則由劉明章取得。嗣經警循線查獲劉明章，再查獲乙○○。
二、案經臺中縣警察局東勢分局報請臺灣臺中地方法院檢察署檢察官偵查起訴。
      理  由
一、訊據被告乙○○雖矢口否認犯罪，辯稱：伊沒有和劉明章約好一起去搶奪，是二
    人去逛街，劉明章自己起意去搶的，逛街時伊還未跟他說車子沒油，剛開始機車
    騎的比較慢，後來他叫我騎快一點，他搶了皮包伊並不知道，是看到他將皮包丟
    了才知道他搶了皮包，後來他要求伊載他去豐原，伊表示車子沒油，他才拿一千
    元給伊加油云云，惟查共犯劉明章於警訊、偵查中均供稱被告乙○○確有參與搶
    奪，於原審法院九十年八月二十三日、九月二十一日審理中亦供稱：伊與乙○○
    見面後，他說他的汽車沒油，伊向他說之前自己一人行搶路人皮包，所以當時伊
    等才會騎機車去尋找目標行搶，伊搶路人的皮包，乙○○知道，當時伊跟他講好
    的，他負責騎機車，伊負責行搶皮包，騎機車在路上逛時，就打算要搶皮包，而
    且是由乙○○負責騎機車靠近路人，伊才能下手行搶等語，次查被害人丙○○於
    警訊中供稱：伊騎機車經過臺中縣東勢鎮○○街與中和巷口時，突然從後方由兩
    名男子共乘乙部機車，由後座之男子將伊放在車籃內之黑色皮包搶奪取走，伊遭
    搶後，有追趕，但他們速度很快，伊只記得背影等語，足證本案被告乙○○除配
    合將機車靠近被害人丙○○之機車旁邊，以方便被告劉明章行搶外，於得手後，
    復加速逃離現場，致被害人丙○○追趕不及，參以被告乙○○事後取得現金加油
    並分得餘款花用等情，堪認被告乙○○事前應已知悉要共同搶奪路人皮包，所辯
    顯係脫卸之詞，不足採信，本案事證已臻明確，被告犯行應堪認定。另被告乙○
    ○於本院審理中供承所搶之行動電話由劉明章拿去使用，本院審酌被告與劉明章
    搶奪之目的既在圖不法所得，行動電話係財物，劉明章自無丟棄之理，當以被告
    乙○○於本院所供可採，併予敘明。
二、核被告乙○○所為，係犯刑法第三百二十五條第一項之搶奪罪，被告乙○○與劉
    明章間有犯意聯絡及行為分擔，為共同正犯。原審審酌被告犯罪之動機、目的、
    手段、品行、智識程度、所為嚴重威脅社會安寧與治安暨犯罪後之態度等一切情
    狀，依刑法第二十八條、第三百二十五條第一項，判處被告有期徒刑八月，核其
    認事、用法、量刑並無不當，被告上訴否認犯罪並無理由，應予駁回。
三、據上論斷，應依刑事訴訟法第二百六十八條，判決如主文。
本案經檢察官甲○○到庭執行職務。
中      華      民      國      九十一   年       一      月   二十二   日
                                    臺灣高等法院臺中分院刑事第九庭
                                          審判長法  官  陳  筱  珮
                                                法  官  吳  重  政
                                                法  官  康  應  龍
右正本證明與原本無異。
如不服本判決應於收受送達後十日內向本院提出上訴書狀，其未敘述上訴之理由者並
得於提起上訴後十日內向本院補提理由書（均須按他造當事人之人數附繕本）。
                                                書記官  黃  薰  慧
中      華      民      國      九十一   年       一      月    二十四  日
                                                                        Ｉ
